Images du répertoire du notaire Thomas Périer pour l'étude XI
Archives nationales de France
Images du répertoire du notaire Thomas Périer pour l'étude XI
1er novembre 1543 - 30 juin 1589
MC/RE/XI/1
Etude XI; Périer, Thomas
Un registre
Archives nationales de France
Minutes et répertoires: la loi 2008-696 du 15 juillet 2008 relative aux archives a fixé à 75 ans à compter de la date de l'acte, ou à 25 ans à compter de la date du décès de l'intéressé si ce délai est plus bref, le délai de communication des minutes et répertoires des notaires; ce délai est porté à 100 ans à compter de la date de l'acte si le document se rapporte à un mineur (code du Patrimoine, articles L213-2, 4e d et 5e).
Autres documents de l'étude (dossiers de clients, comptabilité...): s'agissant d'archives privées, ces documents sont communicables selon les modalités fixées par le déposant ou le donateur.
Certains documents ne sont pas accessibles sous leur forme originale en raison de leur mauvais état de conservation.
Registre entré aux Archives nationales en 1937.
418 feuillets de papier manuscrits, hauteur 28 x largeur 18 cm. Le registre est en très mauvais état.
Registre folioté en 2003 (foliotation non visible à l'écran)
Images des répertoires de l’étude XI
Archives de l'étude XI
répertoire d'officier public ministériel
- Répertoire chronologique pour la période du 1er novembre 1543 au 30 juin 1589, 1er novembre 1543 - 30 juin 1589; MC/RE/XI/1
  De 1545 à 1578, le répertoire contient les informations suivantes: 1. l'année; 2. le nom des parties classé par ordre alphabétique (l'ordre au sein des lettres n'est pas suivi rigoureusement); 3. le folio du ou des registres correspondant à l'année.
  A partir de 1579, le répertoire indique: 1 l'année; 2; la nature de l'acte 3. le nom des parties; 4.le folio du ou des registres correspondant.
  Le répertoire ne contient rien pour les années 1584 et 1585.
  Voir aussi MC/RE/XVIII/2, f°161-165, l'état de la pratique de Thomas Périer.
  répertoire
  - Liste des actes par ordre alphabétique des clients pour l'année 1543, 1 r°-3 r°; 3 feuillets
    L'année ne conserve plus que les noms commençant par les lettres A à C, une partie de ceux commençant par D et L, et les lettres M à V.
  - Liste des actes par ordre alphabétique des clients pour l'année 1544, 3 r°-8 r°; 6 feuillets
  - Liste des actes par ordre alphabétique des clients pour l'année 1545, 8 r°-14 v°; 7 feuillets
  - Liste des actes par ordre alphabétique des clients pour l'année 1546, 14 v°-19 r°; 6 feuillets
  - Liste des actes par ordre alphabétique des clients pour l'année 1547, 19 r°-24 r°; 6 feuillets
  - Liste des actes par ordre alphabétique des clients pour l'année 1548, 24 r°-30 r°; 7 feuillets
  - Liste des actes par ordre alphabétique des clients pour l'année 1549, 30 r°-35 r°; 6 feuillets
  - Liste des actes par ordre alphabétique des clients pour l'année 1550, 35 v°-41 v°; 7 feuillets
  - Liste des actes par ordre alphabétique des clients pour l'année 1551, 42 r°-49 v°; 9 feuillets
  - Liste des actes par ordre alphabétique des clients pour l'année 1552, 49 v°-57 v°; 9 feuillets
  - Liste des actes par ordre alphabétique des clients pour l'année 1553, 57 v°-64 r°; 8 feuillets
  - Liste des actes par ordre alphabétique des clients pour l'année 1554, 64 v°-71 r°; 8 feuillets
  - Liste des actes par ordre alphabétique des clients pour l'année 1555, 71 v°-77 r°; 7 feuillets
  - Liste des actes par ordre alphabétique des clients pour l'année 1556, 77 v°-90 v°; 14 feuillets
  - Liste des actes par ordre alphabétique des clients pour l'année 1557, 91 r°-104 v°; 14 feuillets
  - Liste des actes par ordre alphabétique des clients pour l'année 1558, 104 v°-113 v°; 10 feuillets
  - Liste des actes par ordre alphabétique des clients pour l'année 1559, 114 r°-122 v°; 9 feuillets
  - Liste des actes par ordre alphabétique des clients pour l'année 1560, 124 r°-133 v°; 10 feuillets
  - Liste des actes par ordre alphabétique des clients pour l'année 1561, 134 r°-143 v°; 10 feuillets
  - Liste des actes par ordre alphabétique des clients pour l'année 1562, 144 r°-151 v°; 8 feuillets
  - Liste des actes par ordre alphabétique des clients pour l'année 1563, 152 r°-162 v°; 11 feuillets
  - Liste des actes par ordre alphabétique des clients pour l'année 1564, 163 r°-173 v°; 11 feuillets
  - Liste des actes par ordre alphabétique des clients pour l'année 1565, 174 r°-185 v°; 12 feuillets
  - Liste des actes par ordre alphabétique des clients pour l'année 1566, 186 r°-196 v°; 11 feuillets
  - Liste des actes par ordre alphabétique des clients pour l'année 1567, 197 r°-207 v°; 11 feuillets
  - Liste des actes par ordre alphabétique des clients pour l'année 1568, 208 r°-218 v°; 11 feuillets
  - Liste des actes par ordre alphabétique des clients pour l'année 1569, 219 r°-228 v°; 10 feuillets
  - Liste des actes par ordre alphabétique des clients pour l'année 1570, 229 r°-238 v°; 10 feuillets
  - Liste des actes par ordre alphabétique des clients pour l'année 1571, 239 r°-247 r°; 9 feuillets
  - Liste des actes par ordre alphabétique des clients pour l'année 1572, 248 r°-256 r°; 9 feuillets
  - Liste des actes par ordre alphabétique des clients pour l'année 1573, 256 v°-266 r°; 11 feuillets
  - Liste des actes par ordre alphabétique des clients pour l'année 1574, 266 v°-276 r°; 11 feuillets
  - Liste des actes par ordre alphabétique des clients pour l'année 1575, 276 v°-288 v°; 9 feuillets
  - Liste des actes par ordre alphabétique des clients pour l'année 1576, 289 r°-298 v°; 10 feuillets
  - Liste des actes par ordre alphabétique des clients pour l'année 1577, 299 r°-309 r°; 11 feuillets
  - Liste des actes par ordre alphabétique des clients pour l'année 1578, 310 r°-319 r°; 10 feuillets
  - Liste chronologique des actes pour la période de l'année 1579, 319 v°-332 v°; 14 feuillets
  - Liste chronologique des actes pour la période de l'année 1580, 333 r°-346 r°; 14 feuillets
  - Liste chronologique des actes pour la période de l'année 1581, 346 v°-360 r°; 15 feuillets
  - Liste chronologique des actes pour la période de l'année 1582, 360 v°-370 v°; 11 feuillets
  - Liste chronologique des actes pour la période de l'année 1583, 370 v°-379 v°; 10 feuillets
  - Liste chronologique des actes pour la période de l'année 1586, 381 r°-391 r°; 11 feuillets
  - Liste chronologique des actes pour la période de l'année 1587, 391 v°-402 r°; 12 feuillets
  - Liste chronologique des actes pour la période de l'année 1588, 402 r°-414 r°; 13 feuillets
  - Liste chronologique des actes pour la période du 1er janvier au 30 juin 1589, 1er janvier - 30 juin 1589; 414 v°-417 v°; 4 feuillets